【裁判字號】    98,易,1005
【裁判日期】    981203
【裁判案由】    賭博等
【裁判全文】
臺灣桃園地方法院刑事判決              98年度易字第1005號
公  訴  人  臺灣桃園地方法院檢察署檢察官
被      告  甲○○
                    樓
被      告  庚○○（原名莊林竣.
被      告  癸○○
被      告  壬○○
被      告  丙○○
被      告  丑○○
                    號
被      告  蔡珮琴
被      告  寅○○
被      告  乙○○
被      告  戊○○
前列十人共同
選任辯護人  許惠君律師
            韓邦財律師
被      告  卯○○
被      告  巳○○
被      告  午○○
被      告  子○○
被      告  辰○○
上列被告因賭博案件，經檢察官提起公訴（97年度偵字第25770
號、98年度偵字第4753號、98年度偵字第12951 號），被告於準
備程序中就被訴事實為有罪之陳述，經本院告以簡式審判之旨，
並聽取當事人之意見後，本院合議庭裁定由受命法官獨任行簡式
審判程序，本院判決如下：
    主  文
甲○○共同意圖營利，聚眾賭博，處有期徒刑捌月，扣案如附表
所示之物，均沒收。
庚○○共同意圖營利，聚眾賭博，累犯，處有期徒刑柒月，扣案
如附表一至十六所示之物，均沒收。
戊○○共同意圖營利，聚眾賭博，累犯，處有期徒刑伍月，如易
科罰金，以新臺幣壹千元折算壹日，如附表一至十六所示之物，
均沒收。
乙○○共同意圖營利，聚眾賭博，處有期徒刑伍月，如易科罰金
，以新臺幣壹千元折算壹日，扣案如附表一至十六所示之物，均
沒收。
癸○○、壬○○、丙○○、丑○○、蔡珮琴、寅○○共同意圖營
利，聚眾賭博，處有期徒刑參月，如易科罰金，以新臺幣壹千元
折算壹日，扣案如附表一至十六所示之物，均沒收。均緩刑貳年
。
卯○○、巳○○、午○○、子○○共同意圖營利，聚眾賭博，處
有期徒刑參月，如易科罰金，以新臺幣壹千元折算壹日，扣案如
附表一至九、十七至十八所示之物，均沒收。均緩刑貳年。
辰○○共同意圖營利，聚眾賭博，處有期徒刑參月，如易科罰金
，以新臺幣壹千元折算壹日，扣案如附表一至十八所示之物，均
沒收。緩刑貳年。
    事  實
一、甲○○為桃園縣桃園市○○路430號1樓「金統一電子遊戲場
    」之負責人，竟基於意圖營利而提供賭博場所之犯意聯絡，
    自97年11月間某日起，在公眾得出入之「金統一電子遊戲場
    」，藉擺設之電動賭博機具「滿天星7PK」、「跑馬」「賓
    果行星」、「百家樂金撲克」等機台與不特定人賭博財物。
    甲○○並雇用具有犯意聯絡之庚○○為現場負責人，及用具
    有前開犯意聯絡之癸○○、壬○○、辰○○、丙○○、彭詠
    富、蔡珮琴、寅○○、戊○○、吳莉娟等人分工擔任把風、
    開分服務員、打掃採買及兌換金錢等工作，共同從事賭博行
    為。店內賭博方式係賭客入場後，以一比一之比例，在選定
    之機臺開分後，隨意下注押分，依各該賭博電玩機台之遊戲
    規則，均可得下注分數不等倍數之分數；反之，下注分數則
    悉歸店家所有。賭客不續玩時，可示意庚○○等員工洗分兌
    換現金，前來處理之員工視機台上剩餘分數後，將現金交付
    予賭客。嗣於97年12月4 日23時30分許，為臺灣桃園地方法
    院檢察署檢察官指揮桃園縣政府警察局桃園分局在上址當場
    查獲賭客陳慶誠、姜潤東、李文泰、簡力升、林豐成、何慎
    遠、吳慶松、林鴻榮、邱讚雄、蘇立偉、鄭文通、沈榮光、
    蔡明志、丁○○、黃紫陽、王振國、譚福雲、蕭維勳、邱金
    桶、徐元三、蘇金忠、周俊興、謝順隆、俞文祥、吳見通（
    以上25人另聲請簡易判決處刑）、陳霞、吳垂爐、陳春圖、
    徐仁海（以上4 人另為不起訴處分）及被告庚○○等人，並
    扣得如「滿天星7PK 」135 台（含IC板135 片）、「跑馬」
    8 台（含IC板9 片）、「賓果行星」1 台（含IC板9 片）、
    「百家樂金撲克」8 台（含IC板8 片）、會員名冊1 本、
    VIP 卡89張、現金支出傳票5 張、電腦（包括主機、螢幕）
    2 台、標籤列印機1 台、開洗分報表6 張、市○○路異動申
    請書1 張、會員名冊聯絡資料5 份、會員名單7 張及賭資新
    臺幣（下同）88,165元。
二、甲○○所開設「金統一電子遊戲場」於97年12月4 日遭臺灣
    桃園地方法院檢察署檢察官查獲後，仍於97年12月間某日，
    向賓果天下科技有限公司訂購電子遊戲機台，承上開同一之
    意圖營利而提供賭博場所之犯意，在公眾得出入之「金統一
    電子遊戲場」，藉擺設之電動賭博機具「滿天星7PK 」、「
    賓果行星」等機台與不特定人賭博財物。甲○○另行雇用具
    有犯意聯絡之卯○○、辛○○（審理中）、巳○○、午○○
    、子○○、辰○○、己○○（審理中）等人分工擔任把風、
    開分服務員、打掃採買及兌換金錢等工作，共同從事賭博行
    為。店內賭博方式係賭客入場後，以一比一之比例，在選定
    之機臺開分後，隨意下注押分，依各該賭博電玩機台之遊戲
    規則，均可得下注分數不等倍數之分數；反之，下注分數則
    悉歸店家所有。賭客不續玩時，可示意卯○○等員工洗分兌
    換現金，前來處理之員工視機台上剩餘分數後，將現金交付
    予賭客。復於98年2 月17日21時30分許，為臺灣桃園地方法
    院檢察署檢察官指揮桃園縣政府警察局桃園分局在上址當場
    查獲賭客鍾吉洋、黃金益、丁○○（以上3 人另為不起訴處
    分）及被告卯○○等人，並扣得如「滿天星7PK 」108 台（
    含IC板108 片）、「賓果行星」1 台（含IC板9 片）、切結
    書20紙及賭資129,500 元。
三、案經桃園縣政府警察局桃園分局報告臺灣桃園地方法院檢察
    署檢察官偵查起訴。
    理  由
一、本件被告所犯非死刑、無期徒刑、最輕本刑為3 年以上有期
    徒刑之罪，或高等法院管轄第一審之案件，被告於本院準備
    程序中，就被訴事實為有罪之陳述，經告以簡式審判程序之
    旨，並聽取檢察官、被告之意見後，本院裁定進行簡式審判
    程序，是本件之證據調查，依刑事訴訟法第273 條之2 規定
    ，不受同法第159 條第1 項、第161 條之2 、第161 條之3
    、第163 條之1 及第164 條至第170 條規定之限制，合先敘
    明。
二、上揭犯罪事實，業據被告甲○○、庚○○、癸○○、壬○○
    、丙○○、丑○○、蔡珮琴、寅○○、乙○○、戊○○、卯
    ○○、巳○○、午○○、子○○、辰○○於本院審理時坦承
    不諱，核與證人即賭客陳慶誠、姜潤東、李文泰、簡力升、
    林豐成、何慎遠、吳慶松、林鴻榮、邱讚雄、蘇立偉、鄭文
    通、沈榮光、蔡明志、丁○○、黃紫陽、王振國、譚福雲、
    蕭維勳、邱金桶、徐元三、蘇金忠、周俊興、謝順隆、俞文
    祥、吳見通、陳霞、吳垂爐、陳春圖、徐仁海於警詢時證述
    之情節相符，復有扣案之「滿天星7PK 」243 台（含IC板
    243 片）、「跑馬」8 台（含IC板9 片）、「賓果行星」8
    台（含IC板18片）、「百家樂金金撲克」8 台（含IC板8 片
    ）、百家樂機械手臂1 臺、電腦主機（賓果主機及分機臺）
    24臺、賓果電腦螢幕22臺、百家樂電腦螢幕10臺、會員名冊
    1 本、VIP 卡89張、開洗分報表6 張、會員名冊聯絡資料5
    本、會員名單7 張、紀錄表5 張、賭客欠錢押車紀錄5 包、
    電腦主機賭資217,665 元扣案可資佐證，足認被告之自白應
    與事實相符。本件事證明確，被告犯行均堪認定。
三、核被告所為，均係犯刑法第268 條前段意圖營利提供賭博場
    所罪、同條後段意圖營利聚眾賭博罪及第266 條第1 項前段
    之賭博罪。被告癸○○、壬○○、丙○○、丑○○、蔡珮琴
    、寅○○、乙○○、戊○○、卯○○、巳○○、午○○、子
    ○○、辰○○在被告甲○○所提供之賭博場所內擔任把風、
    提供茶水食物、記帳、打掃採買、開分服務員及兌換金錢等
    工作，被告庚○○則擔任負責人之行為，均係聚眾賭博罪之
    構成要件行為，是被告庚○○、癸○○、壬○○、辰○○、
    丙○○、彭永富、蔡珮琴、寅○○、戊○○、吳莉娟等人就
    前揭犯罪事實(一)、被告卯○○、巳○○、午○○、子○○、
    辰○○就前揭犯罪事實(二)之犯行，與被告甲○○具有犯意聯
    絡及行為分擔，應論以共同正犯。被告15人以一行為，同時
    觸犯上開二罪名，應依想像競合犯規定，論以情節較重之意
    圖營利聚眾賭博罪。按刑事法若干犯罪行為態樣，本質上原
    具有反覆、延續實行之特徵，立法時既予特別歸類，定為犯
    罪構成要件之行為要素，則行為人基於概括之犯意，在密切
    接近之一定時、地持續實行之複次行為，倘依社會通念，於
    客觀上認為符合一個反覆、延續性之行為觀念者，於刑法評
    價上，即應僅成立一罪，學理上所稱「集合犯」之職業性、
    營業性或收集性等具有重複特質之犯罪均屬之，例如經營、
    從事業務、收集、販賣、製造、散布等行為概念者是。被告
    基於同一犯意，自97年11月間起至97年12月4 日、同年12月
    起至98年2 月17日為警查獲時止，在上址多次反覆持續提供
    賭博場所及聚眾賭博以牟利而未曾間斷，其行為應評價為包
    括一罪之集合犯，而論以一罪。而被告庚○○、戊○○前於
    96 年 間因賭博案件，經本院以96年度易字第318 號判決分
    別判處有期徒刑4 月，如易科罰金以新臺幣1000元折算一日
    ，減為有期徒刑2 月，如易科罰金以新臺幣1000元折算一日
    等情，有卷附臺灣高等法院被告前案紀錄表一份可按，其於
    有期徒刑執行完畢後，五年內故意再犯本件有期徒刑之罪，
    為累犯，應依法加重其刑。爰審酌被告癸○○、壬○○、丙○○、丑○○、蔡珮琴、寅○○、乙○○、戊○○、卯○○
    、巳○○、午○○、子○○、辰○○等人素行尚佳，犯後均
    已坦承犯行，態度尚稱良好，皆為被告甲○○、庚○○雇用
    以擔任之送茶水、開分、維修機台之角色，並非實際負責人
    ，分別量處如主文所示之刑，並均諭知易科罰金之折算標準
    ，至被告甲○○、庚○○係主導角色，開設賭博電動玩具遊
    藝場，供人賭博，僅為貪圖私有之利益而敗壞社會風氣及本
    件犯罪期間非短等一切情狀，量處如主文所示之刑。檢察官
    雖當庭對被告甲○○具體求刑有期徒刑一年六月、被告庚○○具體求刑一年，惟本院審酌前情，仍認以上揭刑度為適當
    ，併予說明，至被告甲○○之電動遊藝場是否有幕後金主提
    供資金及場地，應由檢察官另為偵查，附此敘明。末查，被
    告癸○○、壬○○、丙○○、丑○○、蔡珮琴、寅○○、乙○○、卯○○、巳○○、午○○、子○○、辰○○等人前皆
    未曾因犯罪而受有期徒刑以上刑之宣告，此有台灣高等法院
    被告前案紀錄表附卷可參，渠等因一時失慮，偶罹刑典，犯
    後已坦承犯行並深具悔意，經此偵審程序及科刑之教訓後，
    當能知所警惕，信無再犯之虞，本院因認對被告人所宣告之
    刑，以暫不執行為適當，爰依刑法第74條第1 項第1 款規定
    ，宣告被告癸○○、壬○○、丙○○、丑○○、蔡珮琴、寅
    ○○、卯○○、巳○○、午○○、子○○、辰○○緩刑2 年
    ，以啟自新。
四、扣案如附表一至九所示之物，均係當場賭博之器具與賭檯及
    兌換籌碼處之財物，不問屬於犯人與否，均應依刑法第266
    條第2 項規定，併予宣告沒收，至扣案如附表十至十九所示
    之物，均為被告所有且供犯罪所用之物，業經被告庚○○、
    卯○○供陳在案，應依刑法第38條第1 項第2 款宣告沒收。
    末查，扣案如附表十至十六所示之物，均為被告庚○○所有
    、附表十七至十八為被告卯○○供本件犯罪所用及所得之物
    ，依共犯連帶沒收之理論，扣案如附表十至十六所示之物及
    附表十七至十八之物，爰於各該被告所犯各該罪之主文項下
    諭知沒收。另就扣案之切結書56張、居家送貨單13張、記憶
    卡2 張、顧客簽名貼紙23張、現金支出傳票5 張、便當收據
    18 張 等，無證據證明係為被告犯本罪所用，無從宣告沒收
    ，應退由移案機關另為適法處置，附此敘明。
據上論斷，應依刑事訴訟法第應依刑事訴訟法第二百八十四條之
一、第二百七十三之一條、第二百九十九條第一項前段，刑法二
十八條、第二百六十八條、第二百六十六條、第五十五條、第四
十一第一項前段、第二百六十六條第二項、第三十八條第一項第
二款，第七十四條第一項第一款，刑法施行法第一條之一，判決
如主文。
本案經檢察官王碩志到庭執行職務。
中    華    民    國    98    年    12    月    3     日
                  刑事第十庭    法  官  黃鏡芳
以上正本證明與原本無異。
如不服本判決應於收受判決後10日內向本院提出上訴書狀，並應
敘述具體理由。其未敘述上訴理由者，應於上訴期間屆滿後20日
內向本院補提理由書( 均須按他造當事人之人數附繕本) 「切勿
逕送上級法院」。
                                書記官  劉玉梅
中    華    民    國    98    年    12    月    7     日
刑法第268 條：
意圖營利，供給賭博場所或聚眾賭博者，處三年以下有期徒刑，
得併科3,000 元（已提高十倍）以下罰金。
刑法第266 條第1 項前段：
在公共場所或公眾得出入之場所賭博財物，處1,000 元（已提高
十倍）以下罰金。
附表
┌──┬──────────┬─────────┐
│編號│   扣  案  物       │  數    量        │
├──┼──────────┼─────────┤
│1   │扣案之「滿天星7PK 」│                  │
│    │電玩機檯            │243 台（含IC板243 │
│    │                    │片 ）             │
│    │                    │                  │
├──┼──────────┼─────────┤
│2   │ 「跑馬」電玩機檯   │8 台（含IC板9 片）│
│    │                    │                  │
├──┼──────────┼─────────┤
│3   │「賓果行星」電玩機檯│8 台（含IC板18片）│
│    │                    │                  │
│    │                    │                  │
├──┼──────────┼─────────┤
│4   │ 「百家樂金金撲克」 │8台（含IC板8 片） │
│    │  電玩機檯          │                  │
│    │                    │                  │
├──┼──────────┼─────────┤
│5   │ 百家樂機械手臂     │ 1 臺             │
├──┼──────────┼─────────┤
│6   │電腦設備（百家樂電腦│ 10臺             │
│    │主機）              │                  │
├──┼──────────┼─────────┤
│    │電子遊戲機（電腦）（│24臺              │
│7   │賓果主機臺、分機臺）│                  │
│    │                    │                  │
├──┼──────────┼─────────┤
│8   │ 賭 資              │217,665           │
│    │                    │                  │
├──┼──────────┼─────────┤
│9   │電腦設備（主機、螢幕│2臺               │
│    │                    │                  │
├──┼──────────┼─────────┤
│10  │電腦設備（標籤列印機│ 1臺              │
│    │）                  │                  │
│    │                    │                  │
├──┼──────────┼─────────┤
│11  │ 開洗分報表         │6張               │
│    │                    │                  │
├──┼──────────┼─────────┤
│12  │會員名冊            │1本               │
│    │                    │                  │
├──┼──────────┼─────────┤
│13  │VIP卡               │89張              │
│    │                    │                  │
├──┼──────────┼─────────┤
│14  │市○○路異動申請書  │1張               │
│    │                    │                  │
├──┼──────────┼─────────┤
│15  │會員名冊聯絡資料    │5本               │
│    │                    │                  │
├──┼──────────┼─────────┤
│16  │  會員名單          │7張               │
│    │                    │                  │
├──┼──────────┼─────────┤
│17  │  紀錄表            │5張               │
│    │                    │                  │
├──┼──────────┼─────────┤
│18  │ 機台維修紀錄單     │  2張             │
│    │                    │                  │
├──┼──────────┼─────────┤


司法院資訊處製作；財團法人民間司法改革基金會備份。
